# 请教陈版，金融工具重分类

提问人：cjzhangyong 时间：2019-08-11 07:25:15
a 上市公司持有 b 上市公司股票，三无投资老金融工具准则计入可供出售金融资产，原来确认了其他综合收益与递延所得税负债，现在新金融工具准则重分类到交易性金融资产，那么原来的其他综合收益跟递延所得税资负债在 19 年 1 月 1 日转入当期损益吗 1. 当期损益计入公允价值变动损益还是投资收益
2. 原来确认的递延所得税负债要继续保留还是转损益

回答人：chenyiwei
在新准则首次执行日（2019.1.1），应将原先的可供出售金融资产公允价值变动（含对应的递延所得税负债）的累积影响数从其他综合收益调整到期初留存收益（借：其他综合收益，贷：年初未分配利润），不是计入当期损益。
原确认的递延所得税负债继续保留，只不过日后转回时是借记所得税费用而不再是其他综合收益了。

提问人：cjzhangyong 时间：2019-08-11 21:59:05
2. 以公允价值计量且其变动计入其他综合收益的金融资产的重分类。
（ 2 ）企业将一项以公允价值计量且其变动计入其他综合收益的金融资产重分类为以公允价值计量且其变动计入当期损益的金融资产的，应当继续以公允价值计量该金融资产。同时，企业应当将之前计入其他综合收益的累计利得或损失从其他综合收益转入当期损益。
新金融工具准则这条说计入当期损益？

回答人：chenyiwei
你所引用的规定是针对准则正常执行状态下债权性资产的重分类的。但你的主帖所提问的是新准则首次执行日的衔接转换问题，且针对的是权益工具投资。这两者完全不是一回事。